臺灣宜蘭地方法院民事簡易判決
111年度宜簡字第198號
原      告  良京實業股份有限公司

法定代理人  平川秀一郎



訴訟代理人  余成里  
被      告  財政部國有財產署北區分署即游義銘之遺產管理人

法定代理人  郭曉蓉  


訴訟代理人  曾健銘  
            李晟駿  
上列當事人間請求清償債務事件，本院於民國111年8月18日言詞
辯論終結，判決如下：
    主  文
被告應於管理被繼承人游義銘之賸餘遺產範圍內向原告給付新臺
幣壹拾陸萬玖仟陸佰柒拾伍元，及自民國九十九年四月二十一日
起至民國一百一十年七月十九日止，按週年利率百分之十九點九
五計算之利息，暨自民國一百一十年七月二十日起至清償日止，
按週年利率百分之十六計算之利息。
被告應於管理被繼承人游義銘之賸餘遺產範圍內向原告給付新臺
幣壹拾伍萬捌仟玖佰陸拾元，及其中新臺幣壹拾肆萬伍仟叁佰肆
拾伍元，自民國九十九年四月二十一日起至民國一百零四年八月
三十一日止，按週年利率百分之二十計算之利息，暨自民國一百
零四年九月一日起至清償日止，按週年利率百分之十五計算之利
息，暨違約金新臺幣壹仟貳佰元。
訴訟費用新臺幣叁仟伍佰叁拾元由被告於管理被繼承人游義銘之
賸餘遺產範圍內負擔。
原告其餘之訴駁回。
本判決第一項得假執行。
    事實及理由
一、原告主張：
　㈠被繼承人游義銘前向訴外人美國運通銀行（已更名為渣打國
    際商業銀行，下稱渣打銀行）申請信用貸款，本項貸款將一
    次撥貸，不得循環使用，約定特惠利率為8.99%，為期6個月
    ，期滿即自動改為週年利率百分之16，若有2次以上延滯繳
    款紀錄，利率自動調整為年利率19.95%計算，直到該貸款之
    本息全部付清為止。詎被繼承人游義銘並未依約還款，迄今
    尚積欠原告如主文第1項所示之金額未清償，又被繼承人游
    義銘於民國102年10月21日死亡，被告財政部國有財產署北
    區分署為其遺產管理人，自應於管理被繼承人游義銘之遺產
    範圍內負清償之責，嗣經渣打銀行將上開債權讓與原告良京
    實業股份有限公司，爰依消費借貸契約及債權讓與之法律關
    係提起本件訴訟等語。並聲明：被告應於管理被繼承人游義
    銘之遺產範圍內向原告給付新臺幣（下同）169,675元，及
    自99年4月21日起至110年7月19日止，按週年利率百分之19.
    95計算之利息，暨自110年7月20日起至清償日止，按週年利
    率百分之16計算之利息。
　㈡被繼承人游義銘前向訴外人渣打銀行申辦信用卡使用並簽訂
    使用契約，依約被繼承人游義銘即得於特約商店簽帳消費及
    預借現金，並約定當月消費應於當期繳款截止日前清償或以
    循環信用方式繳付最低應繳金額，逾期清償時，即喪失期限
    利益，延滯期間利息按週年利率百分之20計算，另持卡人未
    於當期繳款期限前繳付最低付款額或遲誤繳款期限者，除循
    環信用利息外，須收取3期分別為300元、400元、500元之違
    約金，又依銀行法第47條之1第2項規定，自104年9月1日起
    信用卡或現金卡之循環利率不得超過週年利率百分之15，詎
    被繼承人游義銘並未依約還款，迄今尚積欠原告如主文第2
    項所示之金額未清償，依上開契約之約定，其債務視為全部
    到期，另渣打銀行已將上開債權讓與原告，並依法登報公告
    ，爰依上開契約及債權讓與之法律關係提起本件訴訟等語。
    並聲明：被告應於管理被繼承人游義銘之遺產範圍內向原告
    給付158,960元，及其中145,345元，自99年4月21日起至104
    年8月31日止，按週年利率百分之20計算之利息，暨自104年
    9月1日起至清償日止，按週年利率百分之15計算之利息，暨
    違約金1,200元。
二、被告則以：原告主張的債權沒有在公示催告內向法院提出，
    所以被告也不清楚原告的債權事實及理由，當時被繼承人游
    義銘的遺產經過變賣後，已經清償掉被繼承人游義銘的債務
    ，剩下的已經收歸國有，如果將來發現還有債務，就要進行
    註銷登記等語。　　　　
三、得心證之理由：
　㈠經查，原告主張之事實㈠、㈡部分，業據其提出與所述相符之
    信用貸款額度申請書、分攤表、債權讓與證明書、債權資料
    明細表、債權讓與通知函、信用卡申請書、信用卡注意事項
    、除戶戶籍謄本、本院公示催告公告等件影本為證（見本院
    111年度司促字第1534號卷第8至22頁），堪信原告主張之事
    實為真正。
　㈡至被告雖執原告主張的債權沒有在公示催告內向法院提出，
    所以被告也不清楚原告的債權事實及理由云云為辯。惟按被
    繼承人之債權人或受遺贈人，不於第1179條第1項第3款所定
    期間內為報明或聲明者，僅得就賸餘遺產，行使其權利，民
    法第1182條定有明文。是以，於遺產管理人向法院聲請公示
    催告程序後，非為遺產管理人所知之被繼承人債權人或受遺
    贈人，即應於公示催告期限內申報債權，然如未於公示催告
    期限內申報債權，債權人仍得就賸餘遺產行使權利，並非債
    權即歸於消滅。查本件原告雖未於公示催告期間末日前向被
    告申報債權，但原告之債權並不因此消滅，仍得就被繼承人
    游義銘之賸餘遺產行使權利，則本件原告請求於被告管理被
    繼承人游義銘之賸餘遺產範圍內行使權利，即為法之所許。
    是原告主張被告應於管理被繼承人游義銘之賸餘遺產範圍內
    清償被繼承人游義銘所積欠之款項，洵為有據，逾此部分，
    則屬無據。另被告辯稱：當時被繼承人游義銘的遺產經過變
    賣後，已經清償掉被繼承人游義銘的債務，剩下的已經收歸
    國有，如果將來發現還有債務，就還要進行註銷登記云云，
    亦僅係履行及清償能力之問題，與被繼承人游義銘依約應負
    之清償責任無涉，不得據為不負履行義務之抗辯。
四、從而，原告依與被繼承人游義銘間消費借貸契約及債權讓與
    之法律關係，請求被告應於管理游義銘之賸餘遺產範圍內，
    給付原告如主文第1項、第2項所示為有理由，應予准許。逾
    此部分之請求，則無理由，應予駁回。
五、本件係就民事訴訟法第427條第1項訴訟適用簡易程序所為被
    告敗訴判決，依同法第389條第1項第3款規定，應依職權宣
    告假執行。
六、本件事證已臻明確，兩造其餘之攻擊或防禦方法及所舉之證
    據，經本院斟酌後，認為均不足以影響本判決之結果，爰不
    逐一論列，附此敘明。　　
七、訴訟費用負擔之依據：民事訴訟法第78條。本件訴訟費用額
    ，依後附計算書確定如主文第2項所示。
中　　華　　民　　國　　111 　年　　8 　　月　　31　　日
                  宜蘭簡易庭  法  官  張淑華
以上正本係照原本作成。
如不服本判決，應於送達後20日內，向本院提出上訴狀並表明上
訴理由，如於本判決宣示後送達前提起上訴者，應於判決送達後
20日內補提上訴理由書（須附繕本）。如委任律師提起上訴者，
應一併繳納上訴審裁判費。
中　　華　　民　　國　　111 　年　　8 　　月　　31　　日
                              書記官  謝佩欣
訴訟費用計算書
項        目             金   額（新臺幣）        備  註
第一審裁判費             3,530元
合        計             3,530元